【裁判字號】    88,訴,739
【裁判日期】    890511
【裁判案由】    毒品危害防制條例
【裁判全文】
臺灣士林地方法院刑事判決                            八十八年訴字第七三九號
    公  訴  人  臺灣士林地方法院檢察署檢察官
    被      告  甲○○
右列被告因毒品危害防制條例案件，經檢察官提起公訴（八十八年度偵字第九四七二
號），本院判決如左：
    主  文
甲○○連續轉讓第二級毒品，累犯，處有期徒刑拾月。
扣案之第二級毒品安非他命重肆點壹肆陸柒公克沒收銷燬之。
    事  實
一、甲○○前於民國八十六年間因違反麻醉藥品管理條例案件，經臺灣臺北地方法院
    判處有期徒刑六月，如易科罰金以三百元折算一日確定，甫於八十六年十二月十
    六日易科罰金執行完畢，猶不知悔改，明知安非他命業經毒品危害防制條例列為
    第二級毒品，不得製造、運輸、販賣、轉讓、施用或持有，竟基於摡括之犯意，
    連續於八十八年六月十日晚上十時許，在台北市北投區○○○路○段二十一號住
    處交付吸食器及轉讓安非他命予乙○○施用；復賡續前揭轉讓安非他命之概括犯
    意，於同年六月二十四日因酬謝乙○○陪其在上址住處與他人處理股東債務糾紛
    ，而於同年月二十五日凌晨二時許在其上開住處，轉讓安非他命二包予乙○○施
    用。嗣於同日凌晨三時許，乙○○騎乘機車返家行經台北市○○區○○街六十八
    號時為警查獲持有上開安非他命二包及另二瓶安非他命（另自上開二包安非他命
    掉落於褲袋內未經查獲之安非他命殘渣，嗣於八十八年六月二十六日於台灣士林
    看守所查獲，合計淨重四點零三六一公克，鑑驗用罄零點零九八二公克，驗餘淨
    重三點九三七九公克），而帶警於同日凌晨四時三十分許在甲○○上開住處扣得
    甲○○所有之安非他命六包（淨重三點一一一八公克，鑑驗用罄零點零三三一公
    克，驗餘淨重三點零七八七公克）、吸用安非他命之吸食器二組、電子秤一個，
    嗣復於八十八年六月二十六日於臺灣士林看守所經查獲褲袋內藏有安非他命一點
    一零九四公克（鑑驗用罄零點零四一四公克、驗餘淨重一點零六八０公克）。
二、案經臺北市政府警察局士林分局及臺灣士林看守所報告臺灣士林地方法院檢察署
    檢察官偵查起訴。
    理  由
一、訊據被告甲○○矢口否認有轉讓第二級毒品安非他命之犯行，辯稱：伊未曾請託
    乙○○何事，不可能送安非他命給他，且乙○○何能詳記日期，伊每次均買一堆
    安非他命，再分成十幾包較易攜帶，八十八年六月二十一日伊在其家中自廁所出
    來感覺乙○○有動過伊之吸食器云云？經查（一）右揭被告轉讓安非他命予乙○
    ○施用之事實，業據證人乙○○於警訊及偵查中供稱其所施用之安非他命均係被
    告免費提供，第一次是八十八年六月十日在被告住處，因伊看見被告正在吸安非
    他命，被告即把吸食器及安非他命讓伊自己使用，第二次於同年六月十九日伊在
    被告家客廳趁被告不注意偷拿，第三次係八十八年六月二十三日（按係二十四日
    之誤載）晚上因到被告家助勢幫忙處理債務，至翌日凌晨二時許在被告家中施用
    安非他命，係被告施用後交吸食器給伊施用，且被告因酬謝伊而給伊二包安非他
    命，係被告自己包給伊，同年六月二十六日於士林看守所內為警在身上所查獲之
    安非他命殘渣，即係被告給伊之上開二包安非他命所掉落等語（八十八年度偵字
    第六四七四號卷─以下簡稱偵一卷八十八年六月二十五日偵訊筆錄、訊問筆錄八
    十八年七月二十一日偵訊筆錄）。（二）且被告及亦供承與乙○○交情不錯無怨
    隙，衡情乙○○無設詞誣陷被告之理；況乙○○供稱於八十八年六月十九日在被
    告住處有看到十幾包安非他命，於同年月二十四日有看到約四、五包安非他命等
    語（偵一卷八十八年六月二十五日訊問筆錄），核與被告自述之伊一次買十包較
    便宜等語（偵一卷八十八年六月二十五日訊問筆錄）、伊一次買一大堆再分成十
    幾包較易攜帶等語（本院八十九年一月二十五日訊問筆錄）相較，可見乙○○所
    陳述見聞被告持有安非他命之情狀與被告所供述持有安非他命之數量大致吻合，
    ，且被告亦坦承八十八年六月二十四日乙○○於其與他人討論解決股東債務糾紛
    時在其府上，可見乙○○上開於偵訊中所述之情節並非憑空虛造，應可採信。（
    三）雖證人乙○○於本院訊問時翻異其詞，改稱：伊均係向「阿松」拿的，被查
    獲安非他命二包，其中一部分係伊向被告偷拿的，「阿松」每個星期打電話與我
    聊天，問我要不要安非他命云云。惟查證人於案發時之供述較少權衡利害得失或
    受他人干預，依經驗法則，較之事後翻異之詞為可信，此即所謂案重初供，故除
    非有事證可證明證人嗣後更異之詞與事實相符或其初供係屬虛偽者外，自不得任
    意捨棄初供而不採，然證人乙○○翻異其詞供稱安非他命均向綽號阿松取得，扣
    案之安非他命部分係向被告竊取，並無其他證據以實其說，是其事後供述不可遽
    信。此外復有被告經扣案之安非他命六包淨重三點一一一八公克，鑑驗用罄零點
    零三三一公克，驗餘淨重三點零七八七公克，及嗣於八十八年六月二十六日於臺
    灣士林看守所經查獲之褲袋內安非他命一點一零九四公克，鑑驗用罄零點零四一
    四公克、驗餘淨重一點零六八０公克，有憲兵司令部刑事鑑識中心鑑驗通知書二
    紙附卷可按，事證明確，被告犯行洵堪認定。
二、核被告所為係犯毒品危害防制條例第八條第二項之轉讓第二級毒品罪。被告持有
    第二級安非他命之低度行為，為轉讓之高度行為所吸收，不另論罪。被告先後二
    次犯行，時間緊接，構成要件相同，顯係基於概括犯意反覆為之，應依連續犯之
    規定論以一罪，並依法加重其刑。公訴人另起訴被告於八十八年六月十九日轉讓
    安非他命予乙○○，惟乙○○於偵查中係供述第二次於同年六月十九日伊在被告
    家客廳趁被告不注意偷拿安非他命等語（八十八年六月二十五日訊問筆錄），並
    未供述被告於是日有轉讓安非他命之犯行，是被告此部分之犯行尚無法證明，因
    公訴人認此部分之犯行與右揭之犯罪有連續關係，屬裁判上一罪，爰不另為無罪
    之諭知。又查被告前因違反麻醉藥品管理條例案件，經臺灣臺北地方法院判處有
    期徒刑六月確定，如易科罰金以三百元折算一日確定，並於八十六年十二月十六
    日易科罰金執行完畢，此有被告全國前案紀錄表在卷足憑，其於受有期徒刑之執
    行完畢後，五年內再犯本件有期徒刑以上之罪，為累犯，依法遞加重其刑。爰審
    酌被告犯罪之動機、目的、手段，素行、轉讓毒品對國民健康所生危害，犯後仍
    飾詞卸責等一切情狀，量處如主文所示之刑，以資儆懲。
三、被告經扣案之安非他命六包，淨重三點一一一八公克，鑑驗用罄零點零三三一公
    克，驗餘淨重三點零七八七公克，及被告嗣於八十八年六月二十六日於臺灣士林
    看守所經查獲之褲袋內安非他命一點一零九四公克，鑑驗用罄零點四一四公克、
    驗餘淨重一點零六八０公克，合計驗餘之安非他命共重四點一四六七公克，均依
    毒品危害防制條例第十八條第一項前段規定宣告沒收銷燬。鑑驗用罄之安非他命
    零點零七四五公克，已不復存在，爰不諭知沒收銷燬。另扣案被告施用安非他命
    之吸食器二組係被告施用毒品所用，電子秤一個係被告父親秤中藥所用，業經被
    告及乙○○供明在卷，與本件轉讓安非他命之犯罪無關，爰不諭知沒收，附此敘
    明。
四、據上論斷，應依刑事訴訟法二百九十九條第一項前段，毒品危害防制條例第八條
    第二項、第十八條第一項前段，刑法第十一條、第五十六條、第四十七條，判決
    如主文。
本案經檢察官黃惠玲到庭執行職務。
中      華      民      國      八十九    年      五    年    十一      日
        臺灣士林地方法院刑事第四庭
                                        法  官  杜  惠  錦
右正本證明與原本無異。
如不服本判決，應於判決送達後十日內，向本院提出上訴狀。
                                        書記官  施  惠  卿
中      華      民      國      八十九    年      五    年    十七      日
附錄本案論罪科刑法條全文
毒品危害防制條例第八條第二項：
轉讓第二級毒品者，處六月以上五年以下有期徒刑，得併科新臺幣七十萬元以下罰金
。
毒品危害防制條例第十八條第一項前段：
查獲之毒品及專供製造或施用毒品之器具，不問屬於犯人與否，均沒收銷燬之。


司法院資訊處製作；財團法人民間司法改革基金會備份。
